【裁判字號】    89,重訴,87
【裁判日期】    890810
【裁判案由】    損害賠償
【裁判全文】
臺灣嘉義地方法院民事判決  八十九年重訴字第八十七號
    原      告  戊○○
                丁○○
                丙○○
                甲○○
                己○
    右五人共同
    訴訟代理人  黃曜春律師  住嘉義市○○路三０一號
    被      告  乙○○      住.
右當事人間請求損害賠償事件，本院判決如左：
    主    文
被告應給付原告戊○○新台幣壹佰捌拾壹萬肆仟陸佰零捌元；給付原告丁○○新台幣
壹佰柒拾參萬玖仟玖佰捌拾貳元；給付原告丙○○新台幣壹佰貳拾貳萬伍仟零柒元；
給付原告甲○○新台幣壹佰零伍萬零玖佰玖拾陸元；給付原告己○新台幣壹佰壹拾壹
萬肆仟貳佰陸拾元，及均自民國八十九年一月二十九日起至清償日止按年息百分之五
計算之利息。
原告其餘之訴駁回。
訴訟費用由被告負擔十分之七；餘由原告負擔。
本判決第一項於原告戊○○、丁○○、丙○○、甲○○、己○，分別以新台幣壹拾捌
萬元、壹拾柒萬元、壹拾捌萬元、壹拾壹萬元、壹拾壹萬元供擔保後，得假執行。
原告其餘假執行之聲請駁回。
    事    實
甲、原告方面：
  壹、聲明：
      一、被告應給付原告戊○○新台幣（以下同）參佰貳拾參萬柒仟柒佰捌拾玖
          元正；原告丁○○參佰貳拾萬壹仟陸佰壹拾元正；原告丙○○壹佰捌拾
          陸萬貳仟柒佰參拾玖元正；原告甲○○貳佰零陸萬陸仟捌佰零伍元正；
          原告己○壹佰肆拾柒萬肆仟零肆拾捌元正，及均自起訴狀繕本送達翌日
          起至給付日止，按年息百分之五計算之利息。
      二、訴訟費用由被告負擔。
      三、原告願供擔保，請准宣告假執行。
  貳、陳述：
      一、被告林楓韋於民國（下同）八十八年十一月一日凌晨一時許，無照駕駛
          車牌Ｓ六－五六四九號自小客車，搭載葉怡芳、蔡德勳、鄧郁蓉及林欣
          慧四人，沿嘉義市○○路由北往南方向行駛，途經嘉義市○○路與友平
          街口前，其原應注意車輛行進中駕駛人應注意車前狀況，隨時採取必要
          安全措施，而依當時情形又無不能注意之情事，竟疏於注意及此，貿然
          加速行駛，欲超越前方車輛之際，失控衝向對向車道，撞擊友愛路一六
          六號，嘉義市第二信用合作社屋前樑柱，致蔡德勳、鄧郁蓉及林欣慧三
          人顱內出血，經送醫後不治死亡，案經嘉義地檢署提起公訴，現由鈞院
          審理中。
      二、按「因故意或過失，不法侵害他人之權利者，負損害賠償責任」、「不
          法侵害他人致死者，對於支出殯葬費之人，亦應負損害賠償責任。被害
          人對於第三人負有法定扶養義務者，加害人對於該第三人亦應負損害賠
          償責任。」、「不法侵害他人致死者，被害人之父、母、子、女及配偶
        雖非財產上之損害，亦得請求賠償相當之金額。」民法第一百八十四條
          第一項前段、第一百九十二條第一、二項、第一百九十四條均定有明文
          。原告戊○○、丁○○、丙○○、甲○○、己○，分係死者蔡德勳、林
          欣慧及鄧郁蓉之父母（證一），爰計算損害賠償金額如下：
          （一）殯葬費用：
            蔡德勳之殯葬費用，由原告戊○○支付，共三八八五二０元，附呈收據
            二紙（證二）林欣慧之殯葬費用，由原告丙○○支付，共三七一０二０
            元，附呈收據二紙、使用證乙紙。（證三）林欣慧之進塔費用，由原告
            甲○○支付，計一六０００元，附呈收據乙紙。（證四）鄧郁蓉殯葬費
            用，由原告己○支付，共二七一一二０元，附呈天鄉葬儀社收據乙紙（
            含五紙估價單）、嘉義市政府收據二紙（含乙紙火葬場使用證）殯儀館
            沈天降拜飯估價單乙紙（證五）
          （二）醫療費用：
            林欣慧之醫療及救護車費用，由原告丙○○支付，計九一八０元，附呈
            收據二紙（証六）。鄧郁蓉之醫療費用由原告己○支付，計二二０四元
            ，附呈收據二紙（證七）。
          （三）扶養費用：
            被害人蔡德勳、林欣慧、鄧郁蓉於八十八年十一月一日死亡時，原告蔡
            金文（四十四年十月二十九日生）剛滿四十四歲；原告丁○○（四十六
            年十月二十日生）剛滿四十二歲，分別育有二子（按長子於幼年即已夭
            折）。原告丙○○（三十四年十二月十日生），剛滿五十三歲，育有三
            男四女。原告甲○○（四十六年二月十七日生）剛滿四十一歲，僅育有
            一男三女。原告己○（三十九年一月二十日生）剛滿四十八歲，育有四
            男四女，依內政部統計處中華民國八十六年一月編印之「中華民國台閩
            地區簡易生命表」所載，原告戊○○之平均餘命尚有三十一點三三年；
            原告丁○○之平均餘命尚有三七點五五年；原告丙○○平均餘命有二七
            點四二年；原告甲○○之平均餘命三八點四九年；原告己○平均餘命有
            三一點九六年（證八），以此計算可受扶養之金額，並依霍夫曼計算法
            扣除中間利息，再除以扶養人數：
            １．戊○○部分為0000000元（一九四三六０元＊一九．000
                0000除以二，等於0000000元）（四捨五入，以下均同
                ）
            ２．丁○○部分為0000000元（一九四三六０元＊二一．000
                0000除以二等於0000000元）
            ３．丙○○部分為四八二五三九元（一九四三六０元＊十七．0000
                000除以七等於四八二五三九元）
            ４．甲○○部分為0000000元（一九四三六０元＊二一．000
                0000除以四等於0000000元）
            ５．己○部分為四七一八四四元（一九四三六０元＊一九．00000
                00除以八等於四七一八四四元）
          （四）慰撫金部分：
                原告分別為蔡德勳，林欣慧，鄧郁蓉之父母，自幼教導至今，精神
                及金錢上投資甚巨，因被告之一時不注意，竟至天人永隔，白髮人
                送黑髮人，精神上痛不欲生，爰各請求壹百萬元之賠償，以資慰藉
                。
  參、證據：提出戶籍謄本五件、收據十三張及估價單乙紙為證。
乙、被告方面：
  壹、被告方面：
    一、聲明：駁回原告之訴。
    二、陳述：對於本件車禍之過失責任及原告請其之醫療費用、喪葬費用、扶養費
        均無意見，但因原告請求過高，我無法負擔。
丙、本院依職權調取本院八十八年度交易字第三五三號過失致死案件卷宗。
    理    由
一、本件原告主張被告林楓韋於八十八年十一月一日凌晨一時許，無照駕駛車牌Ｓ六
    －五六四九號自小客車，搭載葉怡芳、蔡德勳、鄧郁蓉及林欣慧四人，沿嘉義市
    ○○路由北往南方向行駛，途經嘉義市○○路與友平街口前，其原應注意車輛行
    進中駕駛人應注意車前狀況，隨時採取必要安全措施，而依當時情形又無不能注
    意之情事，竟疏於注意及此，貿然加速行駛，欲超越前方車輛之際，失控衝向對
    向車道，撞擊友愛路一六六號，嘉義市第二信用合作社屋前樑柱，致蔡德勳、鄧
    郁蓉及林欣慧三人顱內出血，經送醫後不治死亡。爰分別依侵權行為法則請求被
    告賠償如原告聲明第一項所示之金額。被告對於原告請求之醫療費用、殯葬費用
    、扶養費用之數額，均無意見，但因原告請求之金額過高，伊無法負擔等語資為
    抗辯。
二、原告主張被告於八十八年十一月一日凌晨一時許，無照駕駛車牌Ｓ六－五六四九
    號自小客車，搭載葉怡芳、蔡德勳、鄧郁蓉及林欣慧四人，沿嘉義市○○路由北
    往南方向行駛，途經嘉義市○○路與友平街口前，其原應注意車輛行進中駕駛人
    應注意車前狀況，隨時採取必要安全措施，而依當時情形又無不能注意之情事，
    竟疏於注意及此，貿然加速行駛，欲超越前方車輛之際，失控衝向對向車道，撞
    擊友愛路一六六號，嘉義市第二信用合作社屋前樑柱，致蔡德勳、鄧郁蓉及林欣
    慧三人顱內出血，經送醫後不治死亡之事實，業經檢察官督同法醫師相驗屬實，
    並製有勘驗筆錄、驗斷書及相驗屍體証明書各一紙附於臺灣嘉義地方法院檢察署
    相驗卷可稽，被告對於本件車禍之發生係肇因於其過失行為，亦不加爭執，足證
    原告此部分之主張，堪信為真實。又被告因本件所犯過失致死案件，經檢察官提
    起公訴後，業經本院判處有期徒刑壹年拾月，案經檢察官聲明上訴，經臺灣高等
    法院臺南分院駁回上訴而確定等情，有本院八十八年度交易字第三五三號刑事判
    決一紙在卷可稽，並經本院依職權調閱上開刑事案件卷宗查明屬實，且有原告提
    出之臺灣高等法院臺南分院八十九年度交上易字第九一四號刑事判決影本乙份為
    證，是原告主張被告就本件車禍肇事之發生應負完全過失之責等語，亦堪採信。
三、按「因故意或過失，不法侵害他人之權利者，負損害賠償責任」；「不法侵害他
    人致死者，對於支出殯葬費之人，亦應負損害賠償責任」；「不法侵害他人致死
    者，被害人之父、母、子、女及配偶雖非財產上之損害，亦得請求賠償相當之金
    額」；「不法侵害他人身體或健康者，對於被害人因此喪失或減少勞動能力，或
    增加生活上之需要時，應負損害賠償責任」；「被害人雖非財產上之損害，亦得
    請求賠償相當之金額」，修正前民法第一百八十四條第一項前段、第一百九十二
    條第一項、民法第一百九十四條、第一百九十三條第一項、修正前民法第一百九
    十五條第一項分別定有明文。被告對於本件車禍既有過失責任，已見前述，則原
    告等人請求損害賠償，即屬於法有據，茲就本件原告等所請求之各項賠償金額，
    分別論述如下：
    （一）醫藥費部分：按保險對象因汽車交通事故，經本保險提供醫療給付者，本
          保險之保險人，得向強制汽車責任保險之保險人代位請求該項給付，全民
          健康保險法第八十二條定有明文。此係關於保險代位之規定，且此規定係
          屬保險法第一百三十條、第一百三十五條準用同法第一百零三條關於健康
          、傷害保險無保險代位規定之特別法，則於有參加全民健康保險之被保險
          人因汽車交通事故，經中央健康保險局支付醫療費用者，自應優先適用本
          條。而所謂之保險代位，其性質並非係一種代位權，而係法定的請求權移
          轉，故如有保險代位之情形，受害人自因其該部分之損害賠償請求權已移
          轉給中央健康保險局，而不得再向加害人請求。是關於原告等人就醫療費
          用部分，其中患者自理金額（健保部分負擔加自費額）部分，係原告實際
          支付部分，其餘部分係中央健康保險局支付之醫療費用，依上開全民健康
          保險法第八十二條規定，其請求權均已移轉予中央健康保險局，原告自不
          得再向被告請求給付。依此計算原告各得請求之金額如下：
      １、依原告丙○○八十九年七月二十八日陳報狀所附其支付被害人林欣慧之醫
          療費用單據乙張所載，其自付金額為八千五百三十元，其中證書費二百元
          應予剔除外，其餘八千三百三十元及救護車費五百元，合計八千八百三十
          元為醫療所必須之費用，應予准許，逾此部分之請，即屬無據，而不應准
          許。
      ２、依原告己○提出之被害人鄧郁蓉之醫療費用單據二張，其自付金額為二千
          二百零四元，原告此部分之請求應予准許。
    （二）殯葬費部分：
      １、原告戊○○主張支付被害人蔡德勳之殯葬費三十八萬八千五百二十元，並
          提出收據二紙為證。經查，上開殯葬費中除做功德四萬元、功德事紙料六
          千元、出殯樂隊二萬零四百元及電子琴七千元，合計七萬三千四百元，非
          屬喪葬儀式所必需之花費，均應予以剔除不得請求外，其餘費用共計三十
          一萬五千一百二十元，經核均與社會一般追終悼念儀式相當，且合於民情
          風俗而有必要，應予准許。是原告戊○○此部分之請求，於三十一萬五千
          一百二十元之範圍內為有理由，應予准許，逾此部分之請求，則屬於法無
          據，而不應准許。
      ２、原告丙○○主張支付被害人林欣慧之殯葬費三十七萬一千零二十元，原告
          甲○○支付被害人林欣慧之殯葬費一萬六千元，並分別提出收據二紙（其
          中嘉義市政府殯葬管理委員會收據繳款人為甲○○）及一紙為證。經查，
          上開殯葬費中除做功德四萬元、出殯樂隊二萬零四百元及電子琴七千元，
          合計六萬七千四百元，非屬喪葬儀式所必需之花費，均應予以剔除不得請
          求外，其餘費用共計三十萬三千六百二十元，經核均與社會一般追終悼念
          儀式相當，且合於民情風俗而有必要，應予准許。是原告丙○○此部分之
          請求，於三十萬三千六百二十元；原告甲○○之請求在一萬六千元之範圍
          內為有理由，應予准許，逾此部分之請求，則屬於法無據，而不應准許。
      ３、原告己○主張支付被害人鄧郁蓉之殯葬費二十七萬一千一百二十元，並提
          出收據九紙為證。經查，上開殯葬費中除全壇功德法及打城法師費三萬六
          千元、功德法事壇內用品三千五百元、出殯樂隊七千元，合計四萬六千五
          百元，非屬喪葬儀式所必需之花費，均應予以剔除不得請求外，其餘費用
          共計二十二萬四千六百二十元，經核均與社會一般追終悼念儀式相當，且
          合於民情風俗而有必要，應予准許。是原告己○此部分之請求，於二十二
          萬四千六百二十元之範圍內為有理由，應予准許，逾此部分之請求，則屬
          於法無據，而不應准許。
    （三）扶養費部分：
      １、原告戊○○、丁○○係被害人蔡德勳之父、母，分別於四十四年十月二十
          九日、四十六年十月二十日出生，均自年滿六十歲無工作能力（依據所得
          稅法扶養直系尊親屬免稅額之年齡標準），而有賴其子即被害人蔡德勳之
          扶養，業據原告提出戶籍謄本為証，足証原告戊○○、丁○○主張被害人
          蔡德勳對於其等二人負有法定扶養義務等語，應堪採信。次查：原告蔡金
          文、丁○○分別於四十四年十月二十九日、四十六年十月二十日出生之事
          實，業據原告提出戶籍謄本為證，是依民國八十七年台灣地區簡易生命表
          所示，原告戊○○自六十歲無工作能力起算，其餘命為十二點二年及原告
          丁○○自六十歲無工作能力起算，其餘命為十七點九六年之事實，亦堪認
          定，從而原告戊○○請求扶養之年限按十二．二年計算；原告丁○○請求
          扶養之年限按十七．九六年計算，均有理由，應予准許，逾此範圍之請求
          ，即不應准許。按民國八十七年度之綜合所得稅免稅額為七萬二千元計算
          ，應屬合理。且原告戊○○、丁○○之子，原有兩子，惟其中一人幼年時
          即夭折，故僅剩被害人蔡德勳一人，且於原告戊○○、丁○○二人年滿六
          十歲時，蔡德勳如未身亡應已成年等情，業經原告等二人陳述明確，並有
          戶籍謄本在卷可資佐證。是原告戊○○所得請求之扶養費為：年別5%複式
          霍夫曼計算法（第一年不扣除中間利息），其計算式為：{72000*9.0
          0000000（此為應受扶養12年之霍夫曼係數）+72000*0.2*（10.00000000-
          0.00000000）}=699488（小數點以下四捨五入）；丁○○之扶養費為：年
          別5%複式霍夫曼計算法（第一年不扣除中間利息），其計算式為：{72000
          *12.00000000（此為應受扶養17年之霍夫曼係數）+72000*0.96*（13.000
          00000-00.00000000）]=939982（小數點以下四捨五入）。綜上所述，原
          告戊○○請求之扶養費在六十九萬九千四百八十八元之範圍內，原告張金
          請求之扶養費在九十三萬九千九百八十二元之範圍內，均為有理由，均
          應予准許，至其餘逾此部分之請求，則均無理由，均不應准許。
      ２、原告丙○○、甲○○係被害人林欣慧之父、母，分別於三十四年十二月十
          日、四十六年二月十七日出生，均自年滿六十歲無工作能力（依據所得稅
          法扶養直系尊親屬免稅額之年齡標準），而有賴其子即被害人林欣慧之扶
          養，業據原告提出戶籍謄本為証，足証原告丙○○、甲○○主張被害人林
          欣慧對於其等二人負有法定扶養義務等語，應堪採信。次查：原告丙○○
          、甲○○分別於三十四年十二月十日、四十六年二月十七日出生之事實，
          業據原告提出戶籍謄本為證，是依民國八十七年台灣地區簡易生命表所示
          ，原告丙○○自六十歲無工作能力起算，其餘命為十二點二年及原告李季
          蕊自六十歲無工作能力起算，其餘命為十七點九六年之事實，亦堪認定，
          從而原告丙○○請求扶養之年限按十二．二年計算；原告甲○○請求扶養
          之年限按十七．九六年計算，均有理由，應予准許，逾此範圍之請求，即
          不應准許。又按民國八十七年度之綜合所得稅免稅額為七萬二千元計算，
          應屬合理。且原告丙○○育有三男四女，分別係林振成（五十四年八月三
          十日生）、林添義（五十七年五月十日生）、林岳宏（七十七年九月二十
          二日生）、林素玉（五十三年三月二十日生）、林欣慧（七十四年五月二
          十日生）、林宜芳（七十五年八月六日生）、林宜汶（七十六年六月二十
          四日生）。原告丙○○年滿六十歲時，被害人林欣慧、林振成、林添義、
          林素玉均已成年，被害人林欣慧之扶養義務為四分之一等情，有戶籍謄本
          在卷可資佐證。是原告丙○○該年所得請求之扶養費扣除中間利息（1800
          0除以（1+6*0.05）=13846.15）後為一萬三千八百四十六元（小數點以下
          四捨五入）；原告丙○○年滿六十一歲時，被害人林欣慧、林振成、林添
          義、林素玉、林宜芳均已成年，林欣慧所負之扶養義務為五分之一，故原
          告丙○○該年所得請求之扶養費扣除中間利息後為（14400除以（1+7*0.0
          5）=10666.66）一萬零六百六十七元；原告丙○○年滿六十二歲時，被害
          人林欣慧、林振成、林添義、林素玉、林宜芳、林宜汶均已成年，林欣慧
          所負之扶養義務為六分之一，故原告丙○○該年所得請求之扶養費扣除中
          間利息（12000除以（1+8*0.05）=85  71.428）後為八千五百七十一元；
          原告丙○○年滿六十三歲時，被害人林欣慧、林振成、林添義、林素玉、
          林宜芳、林宜汶、林岳宏均已成年，林欣慧所負之扶養義務為七分之一，
          故原告丙○○所得請求之扶養費為：年別5%複式霍夫曼計算法（第一年不
          扣除中間利息），其計算式為：[72000 *7.00000000（此為應受扶養9 年
          之霍夫曼係數）+72000*0.2*（8.0000000  0-0.00000000）]除以7（受扶
          養人數）=79473（小數點以下四捨五入），合計為拾壹萬貳仟伍佰伍拾柒
          元。原告甲○○育有一男三女，分別係林岳宏（七十七年九月二十二日生
          ）、林欣慧（七十四年五月二十日生）、林宜芳（七十五年八月六日生）
          、林宜汶（七十六年六月二十四日生），原告甲○○年滿六十歲即民國一
          百零六年時，平均餘命為十二．七九，其所育一男三女均已成年，被害人
          林欣慧所負之扶養義務為四分之一，故原告甲○○所得請求之扶養費為：
          年別5%複式霍夫曼計算法（第一年不扣除中間利息），其計算式為：｛72
          000*12.00000000（此為應受扶養17年之霍夫曼係數）+72000*0.96*（13.
          13.00000000-00.00000000）]除以4（受扶養人數）=234996（小數點以下
          四捨五入）。綜上所述，原告丙○○請求之扶養費在十一萬二千五百五十
          七元之範圍內，原告甲○○請求之扶養費在二十三萬四千九百九十六元之
          範圍內，均為有理由，均應予准許，至於其餘逾此部分之請求，則均無理
          由，均不應准許。
      ３、原告己○係被害人鄧郁蓉之父，於三十九年一月二十日出生，自年滿六十
          歲無工作能力（依據所得稅法扶養直系尊親屬免稅額之年齡標準），而有
          賴其子即被害人鄧郁蓉之扶養，業據原告提出戶籍謄本為証，足証原告鄧
          三主張被害人鄧郁蓉對於己○負有法定扶養義務等語，應堪採信。次查：
          依民國八十七年台灣地區簡易生命表所示，原告己○自六十歲無工作能力
          起算，其餘命為十二點二年之事實，亦堪認定，從而原告己○請求扶養之
          年限按十二．二年計算，為有理由，應予准許，逾此範圍之請求，即不應
          准許。按民國八十七年度之綜合所得稅免稅額為七萬二千元計算，應屬合
          理。且原告己○，育有四男四女即鄧文珠（六十三年一月十六日生）、鄧
          文惠（六十六年十月三日生），鄧惠文（六十八年一月十九日生），鄧全
          安（六十九年五月十九日生），鄧全吉（七十一年四月十七日生），鄧燕
          鍾（七十二年十一月十九日生），鄧郁蓉（七十四年十二月九日生），鄧
          燕隆（七十八年二月二十二日生），原告己○年滿六十歲及九十九年時，
          其所育有之四男四女均已成年等情，則被害人鄧郁蓉之扶養義務為八分之
          一。是原告己○所得請求之扶養費為：年別5%複式霍夫曼計算法（第一年
          不扣除中間利息），其計算式為：[72000*9.00000000（此為應受扶養12
          年之霍夫曼係數）+72000*0.2*（10.00000000-0.00000000）]除以8（受
          扶養人數）=87436（小數點以下四捨五入）。綜上所述，原告己○請求之
          扶養費在八萬七千四百三十六元之範圍內，為有理由，應予准許，至於其
          餘逾此部分之請求，則無理由，不應准許。
    （四）精神慰藉金部分：原告戊○○、丁○○係被害人蔡德勳之父母；原告林謹
          旺甲○○係被害人林欣慧之父母；原告己○係被害人鄧郁蓉之父，有原告
          等人提出之戶籍謄本為證。原告等人突遭喪子，女之痛，精神必受極大之
          打擊，本院斟酌兩造之身份、地位、經濟及能力等一切情狀，認原告等人
          均以請求八十萬元之神慰藉金方屬公允，是逾此部分之請求均為無理由，
          均應予駁回。
四、綜上所述，原告戊○○所得請求賠償之殯葬費為三十一萬五千一百二十元，扶養
    費為六十九萬九千四百八十八元、精神慰藉金為八十萬元，合計共為一百八十一
    萬四千六百零八元；原告丁○○所得請求賠償之扶養費為九十三萬九千九百八十
    二元、精神慰藉金為八十萬元，合計共為一百七十三萬九千九百八十二元；原告
    丙○○所得請求之醫療費用為八千八百三十元，殯葬費用為三十萬三千六百二十
    元，扶養費用為十一萬二千五百五十七元，精神慰藉金為八十萬元，合計共為一
    百二十二萬五千零七元；原告甲○○所得請求之殯葬費用為一萬六千元，扶養費
    用為二十三萬四千九百九十六元，精神慰藉金為八十萬元，合計為一百零五萬零
    九百九十六元；原告己○所得請求之醫療費用為二千二百零四元，殯葬費用為二
    十二萬四千六百二十元，扶養費用為八萬七千四百三十六元，精神慰藉金為八十
    萬元，合計為一百十一萬四千二百六十元。從而原告等起訴請求被告乙○○給付
    如上金額及自起訴狀繕本送達翌日起算（即八十九年一月二十九日），按年息百
    分之五計算之利息，為有理由，應予准許，逾此範圍之請求，為無理由，應予駁
    回。
五、原告等均陳明願供擔保，聲請宣告假執行，經核原告勝訴部分，合於法律規定，
    爰分別酌定相當之擔保金額宣告之；原告其餘假執行之聲請，因訴之駁回而失所
    依據，不予准許。
六、據上論斷，原告之訴為一部有理由，一部無理由，並依民事訴訟法第七十九條但
    書、第三百九十條第二項，判決如主文。
中      華      民      國    八十九    年      八      月      十      日
~B臺灣嘉義地方法院民事第一庭
~B    法  官  曾文欣
右正本係照原本作成
如對本判決上訴須於判決送達後廿日內向本院提出上訴狀（應附繕本）
中      華      民      國    八十九    年      八      月      十      日
~B    書記官  鄭翔元


司法院資訊處製作；財團法人民間司法改革基金會備份。
